# 合并抵消递延所得税

提问人：pointershxp 时间：2017-02-25 01:40:46
请教各位，母公司和子公司之间发生了业务，母公司确认了一块费用，子公司确认了递延收益，并且又确认了递延所得税。 那么在合并抵消费用和递延收益之后，是否需要把递延所得税资产也抵消？如果需要是抵所得税费用还是应交所得税？

回答人：chenyiwei
为何会出现在同一笔内部交易中，卖方递延确认收入，而买方一次性确认损益的情况？这是否合理？

提问人：pointershxp 时间：2017-02-25 08:34:34
母公司帮子公司拉业务（贷款），同时对于这块业务给予子公司一定补贴（贴息）。子公司在合同期内确认收入，母公司直接进费用。

回答人：chenyiwei
这种交易比较特殊，因不清楚具体情况，不好判断双方的会计处理是否恰当。但不管如何，在合并报表层面都需要重新考虑调整后的账面价值和计税基础，据此对递延所得税进行调整。

提问人：pointershxp 时间：2017-02-25 18:24:18
陈版，那么如果调整递延所得税资产的话，另一只脚应该是所得税费用还是应交所得税？

回答人：chenyiwei
递延所得税资产的调整，对应科目不会是应交所得税，而是递延所得税费用。